臺灣臺北地方法院交通事件裁定　　　　　　　　　　九十三年度交聲字第五九六號
　　原處分機關　臺北市交通事件裁決所
　　異　議　人　甲○○
　　即受處分人
右列異議人即受處分人因違反道路交通管理處罰條例案件，對於臺北市交通事件裁決
所中華民國九十三年六月二十一日所為之處分（原處分案號：北市裁三字第裁二二－
ＡＤ0000000號），聲明異議，本院裁定如左：
    主      文
原處分撤銷。
甲○○汽車駕駛人，行車速度，超過規定之最高時速，處罰鍰新臺幣壹仟柒佰元，並
予記違規點數壹點。
    理      由
一、異議人即受處分人甲○○聲明異議意旨以：本人因驗車才知有罰款未交，但並未
    收到紅單、照片，經向臺北市交通裁決所申訴結果，發現確有一超速違規紅單，
    惟舉發機關並未合法送達之，最後是在興安郵局領到違規通知單，本人因違規超
    速理應受罰，但對未受通知卻遭逾期處罰鍰之最高數額部分不服等語。
二、按行車速度，依標誌或標線之規定，道路交通安全規則第九十三條第一項定有明
    文。次按汽車駕駛人，行車速度，超過規定之最高時速，處新臺幣一千二百元以
    上二千四百元以下罰鍰，並予記違規點數一點，道路交通管理處罰條例第四十條
    第一項、第六十三條第一項第一款分別有明文。復依違反道路交通管理事件統一
    裁罰基準及處理細則所訂之違反道路交通管理事件統一裁罰基準表亦明定駕駛人
    行車速度超過規定之最高時速未滿二十公里者，如駕駛汽車，在期限內到案聽候
    裁決者，處一千七百元罰鍰，並予記違規點數一點。
三、經查：
(一)原處分機關臺北市交通事件裁決所裁決意旨以：本件受處分人即異議人駕駛車號
    ＡＵ－００八八自用小客車，於民國九十二年十月二十八日下午一時三十九分許
    在臺北市○○路○段（北往南），行車速度逾限，經臺北市政府警察局交通警察
    大隊北投分隊拍攝採證照片，逕行舉發有「駕駛人行車速度，超過規定之最高時
    速未滿二十公里」之違規，該北市警交字第第ＡＤ0000000舉發違反道路
    交通管理事件通知單已經臺北市政府警察局交通警察大隊辦理寄存送達程序；惟
    因駕駛人未依應到案日期前（九十二年十二月十一日）繳款結案，延至九十三年
    五月二十四日始繳款新臺幣二千四百元，乃於九十三年六月二十一日以北市裁三
    字第裁二二－ＡＤ0000000號裁決書，依違反道路交通管理處罰條例第四
    十條第一項規定，裁處其最高額罰鍰新臺幣二千四百元等語。
(二)經查，異議人對於其所有車號ＡＵ－００八八號自用小客車於舉發時間，在行車
    限速六十公里之臺北市○○路○段，經測時速七十一公里超速十一公里未滿二十
    公里之事實，並不爭執，並有舉發照片影本一張附卷可稽，則該汽車行車超速之
    違規行為應堪認定。而本件舉發通知單登載之車主地址為「臺北市○○區○○街
    二二六號五樓」，此有臺北市政府警察局舉發違反道路交通管理事件通知單影本
    一紙附卷可稽，該舉發通知單經郵寄異議人車籍地，因招領逾期退回，舉發機關
    乃依行政程序法第七十四條、七十六條規定於九十二年十二月三十日以第０六七
    九二二號雙掛號郵件再另予郵寄一事，亦有投遞郵局填寫之大宗限時掛號函件收
    執聯及國內各類掛號郵件投遞日期證明等影本在卷可稽，該舉發通知單現正寄存
    於車籍地之臺北市中山區郵局，辦理寄存送達程序中，此為原處分機關認已合法
    動繳納罰鍰或未依規定到案聽候裁決，處罰機關固得依違反道路交通管理事件統
    一裁罰標準及處理細則第四十四條第一項規定，依該處理細則附件之統一裁罰標
    準表，對行為人逕行裁決，仍以行為人經合法收受舉發通知單後，無正當理由未
    依該舉發通知單上所載應到案日期為罰鍰之繳納或到案聽候裁決時，方有其適用
    。易言之，如行為人未能合法收受舉發通知單之送達，即難認處罰機關可對行為
    人為逕行裁決。又依九十年五月三十日修正，同年六月一日起生效施行前之違反
    道路交通管理事件統一裁罰標準及處理細則第五條規定，處理違反道路交通管理
    事件，有關文書之送達程序，準用刑事訴訟法之規定，而刑事訴訟法第六十一條
    規定，送達文書，除本法有特別規定外，準用民事訴訟法之規定。按民事訴訟法
    第一百三十八條第一項就寄存送達規定：「送達不能依前二條規定為之者，得將
    文書寄存送達地之自治或警察機關，並作送達通知書兩份，一份黏貼於應受送達
    人住居所、事務所、營業所或其就業處所門首，另一份置於該送達處所信箱或其
    他適當位置，以為送達。」，則本件舉發機關臺北市政府交通警察大隊將舉發通
    知單以掛號郵寄至異議人前開車籍地之臺北市中山區郵局辦理寄存送達，顯與上
    開法律規定寄存於送達地之自治或警察機關不合，且寄存送達需作送達通知書兩
    份，一份黏貼於應受送達人住居所、事務所、營業所或其就業處所門首，另一份
    置於該送達處所信箱或其他適當位置，對此程序之踐行，舉發機關並未說明。因
    此，舉發機關於九十二年十二月三十日將上開舉發通知單為寄存送達，於法不合
    ，當不能認異議人已經合法收受送達，且有故意不依限到案之情形。
四、綜上所述，異議人所有前開車號汽車雖有行車超速之違規行為，然原處分機關認
    異議人未依限到案，處罰鍰之最高數額及漏未並記違規點數一點，均與法不合，
    異議人異議之聲明有理由，自應由本院將原處分撤銷，依前揭道路交通管理處罰
    條例第四十條第一項、第六十三條第一項第一款等規定之法定最低數額裁處其罰
    鍰新臺幣一千七百元，並予記違規點數一點，以資適法。
據上論斷，應依道路交通案件處理辦法第二十條前段裁定如主文。
中      華      民      國    九十三    年      七　    月    十四      日
                                    臺灣臺北地方法院刑事第十一庭
                                        法  官  朱夢蘋
右正本證明與原本無異。
如不服本裁定，應於裁定送達後五日內向本院提出抗告狀。
                                        書記官  周小玲
中　　　華　　　民　　　國　　九十三　　年　　　七　　　月　　十九　　　日
